【裁判字號】    94,訴,281
【裁判日期】    950207
【裁判案由】    強盜
【裁判全文】
臺灣新竹地方法院刑事判決               94年度訴字第281號
公  訴  人  臺灣新竹地方法院檢察署檢察官
被      告  丁○○
指定辯護人  本院公設辯護人甲○○
上列被告因強盜案件，經檢察官提起公訴（九十四年度偵字第七
一一號），經被告於本院審理程序中，就被訴事實為有罪之陳述
，檢察官聲請改依協商程序而為判決，經本院合議庭裁定由受命
法官進行認罪協商程序，本院判決如下：
    主  文
丁○○攜帶兇器竊盜，處有期徒刑玖月；扣案之電擊棒壹支、剪
刀壹把及鑰匙肆支，均沒收。
    事實及理由
一、犯罪事實：丁○○因其妻林美嬌罹患肺炎併呼吸衰竭之疾，
    無力籌措醫療費用，竟意圖為自己不法之所有，於民國九十
    四年一月二十六日下午四時許，在新竹縣竹北市縣○○路家
    樂福賣場四樓停車場內，見柳瑞峰所駕駛葡萄王生技股份有
    限公司配屬之車牌號碼V7- 5663號自用小貨車內無人留罝，
    並有柳瑞峰之同事乙○○所有之公事包一只（起訴書誤載為
    數只）置於後座，遂持其所有之鑰匙四支及客觀上足以傷害
    人之生命、身體之電擊棒一支、剪刀一把，以自備之鑰匙開
    啟上開自用小貨車車門，入車內竊取放置在上揭公事包內中
    之現金新臺幣（下同）一萬三千二百元及面額七萬元之支票
    一張，得手後，分別將竊得之支票一張置於長褲口袋內，另
    現金一萬三千二百元則置於內褲中而持有之，適柳瑞峰、同
    事丙○○、乙○○及其餘不知名之同事二人先後返回上開自
    小貨車停車處時，驚覺上情，乃合力壓制丁○○，過程中丁○○掙扎抵抗，因揮舞手中之電擊棒，丙○○之右手小指則
    不慎觸及電擊棒，造成指甲翹起流血，丁○○終遭制服。嗣
    為警據報趕至現場，當場扣得鑰匙四支、電擊棒一支及剪刀
    一把，並起出丁○○所竊得之現金一萬三千二百元及面額七
    萬元之支票一張（業已發還交由柳瑞峰領具）。案經新竹縣
    警察局竹北分局報告臺灣新竹地方法院檢察署檢察官偵查後
    起訴，並聲請認罪協商程序判決。
二、證據：
（一）上開犯罪事實，業據被告丁○○於警詢、偵查、本院準備
      及審判程序中供承不諱，其稱：因妻子在仁慈醫院加護病
      房就醫，需要一筆醫療費用，因無資力，才帶著防身用的
      電擊棒及剪刀，及自備之錀匙行竊，他是用自備的鑰匙開
      啟V7-5663 號自用小貨車車門後，竊取車內的現金及支票
      一張，得手後，未料遭被害人柳瑞峰、丙○○、乙○○等
      人發現後合力壓制，他當時有掙扎，仍被制服等語（見偵
      查卷第八、九、二八、二九、六一頁、本院卷第四二、九
      十至九三頁）。
（二）證人即被害人丙○○於本院審理時結證稱：案發當天，由
      柳瑞峰駕駛公司配屬之自小貨車載運其及其他同事一共五
      人至家樂福賣場收貨款，迨其等陸續返回停車處時，其見
      柳瑞峰將駕駛座車門打開時，大喊「小偷」，其趕緊趨向
      前，此際其亦伸手要抓住被告，但不慎碰觸被告手上揮舞
      之電擊棒，其右手小指指甲翹起流血，被告終究仍遭其與
      柳瑞峰、乙○○等人合力制服，後來在被告褲子的口袋發
      現一張支票，另在內褲裡發現遭竊取之現金等語明確（見
      本院卷第七一、七二頁）。
（三）證人即被害人柳瑞峰於本院審理時結證稱：當打開車門時
      ，發現被告在駕駛座，被告原本欲逃離現場，但遭他們合
      力壓制，過程中互相拉拉扯扯，丙○○在拉扯中有受傷，
      被告最後仍被制服等語（見本院卷第七七頁）。
（四）證人即被害人乙○○於本院審理時結證稱：他們回到停車
      處時，聽到柳瑞峰大喊抓小偷之類的話，他向前去，發現
      被告已遭柳瑞峰、丙○○壓住，後來，他與其他二位同事
      後來才加入，當時被告被壓在地上時，還扭來扭去想要掙
      脫，之後他檢視公事包，發現裡面的現金及支票不見了，
      最後在被告褲子的口袋及內褲內分別發現遭竊的支票一張
      及現金一萬三千二百元等語（見本院卷第八三、八四、八
      六頁）。
（五）新竹縣竹北分西六家派出所贓物領具一紙（見偵查卷第十
      七頁）。
（六）被告所提之財團法人天主教湖口仁慈醫院林美嬌之診斷證
      明書及本院依職權查詢之被告個人基本資料查詢結果各一
      紙：證明被告之妻林美嬌因肺炎併呼吸衰竭、貧血等疾，
      於九十四年一月十五日至九十四年二月四日在湖口仁慈醫
      院住院診治（見本院卷第四頁）。
（七）被告所持犯罪工具、贓物、行竊之車輛等現場照片（見偵
      查卷第十八、十九頁）
（八）為警扣得被告所有供犯本案竊盜罪所用之電擊棒一支、剪
      刀一把、鑰匙四支：其中電擊棒經本院當庭勘驗認電擊棒
      雖屬塑膠材質，然外觀堅硬質量很重，對人之生命、身體
      顯然具有攻擊性及殺傷力等情（見本院卷第九三頁）
三、核被告所為係犯刑法第三百二十一條第一項第三款之攜帶兇
    器加重竊盜罪。扣案之電擊棒一支、剪刀一把、鑰匙四支，
    係被告所有供本案竊盜犯罪所用之物，業據被告供承在卷（
    見本院卷第九三頁），均爰依刑法第三十八條第一項第二款
    之規定，宣告沒收之。
四、處罰條文：刑法第三百二十一條第一項第三款、第三十八條
    第一項第二款。
五、起訴書另以：適被害人柳瑞峰、乙○○與同事丙○○返回所
    駕乘之自小貨車，因目睹被告丁○○竊得車內財物，欲合力
    圍捕被告丁○○，詎被告丁○○為防護贓物並脫免逮捕，竟
    持電擊棒攻擊被害人丙○○右手小指，而當場對被害人丙○○施以強暴，因認被告丁○○涉犯刑法第三百二十九條之準
    強盜罪等語。惟以：證人丙○○業於本院審理時結證稱：他
    在伸手抓被告丁○○的過程中，雖戳到被告丁○○手中所持
    之電擊棒，而致右手小指指甲翹起流血，但被告丁○○並未
    持電擊棒攻擊他們，也沒有對他們拳打腳踢，只是一味強力
    地掙扎想要擺脫他們的壓制，他雖在偵查時指稱被告持電擊
    棒攻擊他，電擊棒還發出ㄘㄘㄘ的聲音等語，這是因為在竹
    北分局時，警察告知他有扣得電擊棒，他因此認為電擊棒若
    不具攻擊性，他的手指應該不會流血，他想可能有ㄘㄘㄘ的
    聲音，而被告手持電擊棒掙扎舞動，他主觀上認為就是攻擊
    ，因此所為之陳述，但事實上，被告並未主動攻擊他們等語
    （見本院卷第七二至七四頁），另證人柳瑞峰亦於本院審理
    時證稱：被告發覺東窗事發後，有要逃跑，亦有要掙脫他們
    的壓制，但並未主動攻擊他們，他也沒有看到被告有手持電
    擊棒之情事，過程中，被告並未對他們拳打腳踢，只是強力
    掙扎等語（見本院卷第七七至七九頁），又證人乙○○亦證
    稱：他回到自小貨車停放處時，證人丙○○、柳瑞峰已將被
    告丁○○壓制在地上，他趕向前去，有聽叭叭叭的聲音，並
    看到被告丁○○手上有電擊棒，當時場面很混亂，被告丁○○被壓在地上時還扭來扭去，想要掙脫，但被告並沒有拿電
    擊棒攻擊他們，也沒有試著要去主動攻擊他們等語（見本院
    卷第八四至八六頁），是以據上開目擊證人即被害人丙○○
    、柳瑞峰、乙○○等三人之證述，實難認被告丁○○有起訴
    書所載為防護贓物並脫免逮捕而持電擊棒對被害人丙○○施
    以強暴之情事，就此，公訴蒞庭檢察官當庭限縮此部分之犯
    罪事實，並變更起訴法條為刑法第三百二十一條第一項第三
    款之加重竊盜罪，本院自應依檢察官限縮後之犯罪事實予以
    審理，且無庸為變更起訴法條之諭知，附此敘明。
六、本件判決除有刑事訴訟法第四百五十四條之四第一項所定之
    ：一、於本訊問程序終結前，被告撤銷協商合意或檢察官撤
    回協商聲請者；二、被告協商之意思非出於自由意志者；四
    被告所犯之罪非第四百五十五條之二第一項所定得以協商判
    決者；六被告有其他較重之裁判上一罪之犯罪事實者；七法
    院認應諭知免刑或免訴、不受理者情形之一，及違反同條第
    二項「法院應於協商合意範圍內為判決；法院為協商判決所
    科之刑，以宣告緩刑或二年以下有期徒刑、拘役或罰金為限
    」之規定者外，檢察官及被告均不得上訴。
七、如有前項得上訴之情形，得自收受宣示判決筆錄送達之日起
    十日內，向本院提出上訴書狀，上訴於第二審法院。
中    華    民    國    95    年    2    月     7    日
                  臺灣新竹地方法院刑事第三庭
                                    法  官  劉兆菊
以上判決正本係照原本作成。
中    華    民    國    95    年    2    月    7    日
                                    書記官  龔紀亞
附錄本案論罪科刑法條全文：
刑法第321條
犯竊盜罪而有左列情形之一者，處6月以上、5年以下有期徒刑：
一  於夜間侵入住宅或有人居住之建築物、船艦或隱匿其內而犯
    之者。
二  毀越門扇、牆垣或其他安全設備而犯之者。
三  攜帶兇器而犯之者。
四  結夥三人以上而犯之者。
五  乘火災、水災或其他災害之際而犯之者。
六  在車站或埠頭而犯之者。
前項之未遂犯罰之。


司法院資訊處製作；財團法人民間司法改革基金會備份。
